【裁判字號】    97,抗,56
【裁判日期】    970331
【裁判案由】    確定執行費用
【裁判全文】
臺灣高等法院臺南分院民事裁定  97年度抗字第56號
抗  告  人  丁 ○ ○
            丙 ○ ○
            己 ○ ○
            戊 ○ ○
            甲○○○
相  對  人  庚 ○ ○
上列抗告人因與相對人間請求確定執行費用事件，對於中華民國
97年1月15日臺灣臺南地方法院所為97年度執聲字第2號裁定，提
起抗告，本院裁定如下：
    主  文
抗告駁回。
抗告程序費用由抗告人連帶負擔。
    理  由
一、按法院未於訴訟費用之裁判確定其費用額者，第一審受訴法
    院於該裁判有執行力後，應依聲請以裁定確定之。聲請確定
    訴訟費用額者，應提出費用計算書、交付他造之計算書繕本
    或影本及釋明費用額之證書。依第1 項確定之訴訟費用額，
    應於裁定送達之翌日起，加給按法定利率計算之利息，民事
    訴訟法第91條定有明文。次按強制執行之必要費用，由債務
    人負擔；又按債權人因執行而支出之費用，得求償於債務人
    者，得準用民事訴訟法第91條之規定，向執行法院聲請確定
    其數額。亦為強制執行法第28條第1項前段、第29條第1項所
    明定。
二、經查本件相對人與抗告人間原審96年度執字第33705 號請求
    拆屋還地強制執行事件，依執行名義，係命抗告人應為一定
    行為而不為，因抗告人拒不履行，原審遂命相對人代為預納
    相關執行費用後，於民國（下同）96年12月25日執行完畢，
    業經終結在案。揆諸首揭規定，相對人因此支出之執行費用
    ，自得求償於抗告人。而相對人所主張原裁定附表第1 項執
    行費新臺幣（下同）3,960 元、第2項鑑定界址複丈費8,000
    元、第3項土地分割複丈費8,000元、第4項工程拆除費用33,
    500元：包含木樁（支持固定房屋，防止拆除部分倒塌）3,0
    00元、怪手（執行現場拆除、清理之機具）7,000 元、大貨
    車（清運清理現場廢棄物）5,000元 廢棄物（處理廢棄物費
    用）10,000元、工資（執行現場拆除清理等各項事宜）7,50
    0元、工具（圓鍬、鐵鎚、鉗子、扳手等各項施工工具）1,0
    00元，合計支出53,460元，既有其提出之收據存卷足稽，並
    經調閱原審執行卷查核屬實，且均屬強制執行之必要費用，
    抗告人自應給付相對人該執行費用額。原審為此確定抗告人
    應連帶負擔之執行費用額為53,460元，及自裁定送達翌日起
    至清償日止，按週年利率5％ 計算之利息，經核認事用法並
    無不合。抗告意旨雖略以：原裁定附表所列第4 項之拆除工
    程費用33,500元，並未詳列細目，僅籠統浮列數額，且該次
    強制拆除程序中，相對人亦有藉機拆除不屬本案之第三人康
    居全房子，另相對人亦有以水泥柱網狀圍籬，各該部分顯非
    抗告人所應負擔之執行費用等由，指摘原裁定併列由抗告人
    負擔不當云云。惟抗告人該抗告意旨，微論已據相對人在本
    院陳稱：當日拆除建物悉依法官所示範圍，並未越界拆除別
    人房屋，另圍籬係額外再付款予包商乙○○承作等語甚詳，
    並據證人即執行當日負責拆除之包商乙○○，在本院結證稱
    ：「當天其悉依法官指示範圍來拆除，並未拆及第三人房屋
    。」、「圍籬係庚○○另外請其以10,000元承作，與本件無
    關，該10,000元並不在其所開立之收據內。」等語不移，顯
    見原裁定附表第4 項之費用，均確屬執行之必要費用，不容
    抗告人空言飾詞否認。從而抗告人之抗告為無理由，應予駁
    回。
三、據上論結，本件抗告為無理由，應依強制執行法笫30 條之1
    ，民事訴訟法第495 條之1第1項、第449條第1項、第95條、
    第85條第2項，裁定如主文。
中    華    民    國    97    年    3    月     31    日
                  民事第四庭   審判長法  官  王惠一
                                     法  官  蘇重信
                                     法  官  林永茂
上為正本係照原本作成。
不得再抗告。
中    華    民    國    97    年    3     月    31    日
                                     書記官  謝素嬿


司法院資訊處製作；財團法人民間司法改革基金會備份。
